臺灣彰化地方法院刑事判決
110年度交簡上字第70號
上  訴  人  
即  被  告  高文宗


上列被告因公共危險案件，不服本院中華民國110年11月4日110
年度交簡字第1727號第一審簡易判決（起訴書案號：臺灣彰化地
方檢察署110年度偵字第10505號），提起上訴，本院管轄之第二
審合議庭判決如下：
    主    文
上訴駁回。
    犯罪事實及理由
一、本案經本院審理結果，認第一審判決認事用法及量刑均無不
    當，應予維持，並引用第一審判決書記載之事實、理由及證
    據（如附件），證據部分並補充：「被告於本院準備程序、
    審理時之自白（見本院卷第48、63頁）」。
二、上訴意旨略以：上訴人即被告最近一次公共危險犯行係於10
    1年3月間所犯，距本次犯行已相隔9年餘，且本案並未釀成
    事故而危害他人生命、身體或造成他人財產損害，犯罪情節
    輕微，被告始終坦承犯行，已深知悔悟，且被告從事粗工，
    每月收入僅新臺幣2萬多元，為家中經濟支柱，經濟清寒，
    除需支付房租外，尚需扶養配偶及甫大學畢業之女兒，及岳
    父重病之醫療費用，經濟雪上加霜，本案飲酒後，適有人急
    著取貨，才駕車出門送貨，實有情非得已之處，原審量刑有
    違刑法第57條之責任原則及比例原則，請求撤銷原判決，從
    輕量刑等語，並提出戶籍謄本、房屋租賃契約書、醫院住院
    收據為證。
三、惟按關於刑之量定，係實體法上賦予法院得為自由裁量之事
    項，倘其未有逾越法律所規定之範圍，或濫用其權限，即不
    得任意指摘為違法（最高法院75年台上字第7033號判決意旨
    參照）。又在同一犯罪事實與情節，如別無其他加重或減輕
    之原因，下級審量定之刑，亦無過重或失輕之不當情形，則
    上級審法院對下級審法院之職權行使，原則上應予尊重（最
    高法院85年度台上字第2446號判決意旨參照）。再量刑之裁
    量權，乃憲法所保障法官獨立審判之核心，法院行使此項裁
    量權，雖非得以任意或自由為之，仍應受一般法律原理原則
    之拘束，即須符合法律授權之目的、法律秩序之理念、國民
    法律感情及一般合法有效之慣例等規範，尤其應遵守比例原
    則及平等原則之意旨，否則即可能構成裁量濫用之違法（最
    高法院86年度台上字第7655號判決意旨參照）。然如非有裁
    量逾越或裁量濫用之明顯違法情事，自不得擅加指摘其違法
    或不當，即使上級法院對下級法院裁量權之審查，亦應同此
    標準，此不僅在保障法官不受任何制度外之不當干涉，更保
    障法官不受制度內的異質干涉，始符憲法第80條所宣示獨立
    審判之真義。本院認原審依被告之前案紀錄（本案為第4犯
    公共危險罪）、犯案情節及所造成之危害、犯後態度、智識
    、家庭生活狀況等一切情狀，依其職權行使，就被告所犯之
    罪於法定刑度內量處被告有期徒刑4月，併科罰金新臺幣3萬
    元，並諭知易科罰金、易服勞役之折算標準，其認事用法並
    無不合，量刑亦稱妥適，被告以前揭情詞指摘原判決不當，
    求予撤銷改判，為無理由，應予駁回。
據上論斷，依刑事訴訟法第455條之1第1項、第3項、第368、第3
73條，判決如主文。
本案經檢察官吳宇軒聲請簡易判決處刑，檢察官鄭安宇到庭執行
職務。
中    華    民    國    111    年    3    月     8    日
　　　　　　　　　刑事第三庭  審判長法  官  廖健男
　　　　　　　  　　　　　　　　　　法  官  林慧欣
　　　　　　　　　　　　　　　　　　法  官  蘇品樺
以上正本證明與原本無異
本判決不得上訴。
中    華    民    國    111    年    3    月     8    日
                                    書記官  彭品嘉

附件
臺灣彰化地方法院刑事簡易判決
110年度交簡字第1727號
聲　請　人　臺灣彰化地方檢察署檢察官   
被　　　告　高文宗　男　(民國00年00月00日生)
　　　　　　　　　　身分證統一編號：Z000000000號
　　　　　　　　　　住彰化縣○○市○○路00巷00號
上列被告因公共危險案件，經檢察官聲請以簡易判決處刑（110
年度偵字第10505號），本院判決如下：
     主  文
高文宗吐氣所含酒精濃度達每公升零點二五毫克以上而駕駛動力
交通工具，處有期徒刑肆月，併科罰金新臺幣叁萬元，有期徒刑
如易科罰金，罰金如易服勞役，均以新臺幣壹仟元折算壹日。
    事實及理由
一、高文宗於民國110年9月1日上午6、7時許，在其位於彰化縣○
    ○市○○路00巷00號住處內飲用酒類後，明知其吐氣酒精濃度
    已達每公升0.25毫克以上之法定不得駕駛動力交通工具程度
    ，竟仍駕駛車牌號碼00-0000號自用小貨車上路。嗣於同日
    上午9時30分許行經彰化縣○○鎮○○路0段00號前時，因將車窗
    搖下未戴口罩而為警攔查勸導，經警發現其身上散發酒味，
    遂於同日時35分許對其實施酒精濃度測試，測得其呼氣所含
    酒精濃度為每公升0.65毫克，因而查悉上情。
二、上開犯罪事實，業有酒精測定紀錄表及彰化縣警察局舉發違
    反道路交通管理事件通知單在卷可佐，復經被告於警詢及偵
    訊時坦認上情不諱，足認其之任意性自白核與事實相符，可
    堪採為認定事實之依據。故本案事證明確，被告犯行洵堪認
    定，應依法論科。
三、核被告所為，係犯刑法第185 條之3 第1 項第1 款吐氣所含
    酒精濃度達每公升零點二五毫克以上而駕駛動力交通工具罪
    。本院審酌邇來酒後不應駕車之觀念已透過教育、宣導及各
    類媒體廣為傳達各界週知多年，而本件乃係被告第四度因酒
    後駕車公共危險案件遭查獲，有臺灣高等法院被告前案紀錄
    表可稽（不構成累犯），竟猶於酒後率然駕車上路，顯見其
    無視自己及其他用路人之生命、身體及財產安全，實屬不該
    ；惟念其犯後坦承犯行，尚見悔意；再衡酌其所使用之動力
    交通工具為小貨車，對公共安全之危害程度較諸機車為高，
    加以本件所測得呼氣酒精濃度為每公升0.65毫克，高出法定
    標準達一定幅度；兼衡其自稱國中畢業之智識程度、務工、
    家境勉持之經濟生活狀況（詳偵卷第9頁「受詢問人」欄）
    等具體行為人責任基礎之一切情狀，量處如主文所示之刑，
    並諭知易科罰金及易服勞役折算標準，以示懲儆。
四、依刑事訴訟法第449 條第1 項前段、第3 項、第454 條第1
    項，逕以簡易判決處刑如主文。　　
本案經檢察官吳宇軒聲請以簡易判決處刑。
中　　華　　民　　國　　110 　年　　11　　月　　4 　　日
                  刑事第二庭  法  官  陳薏伩
以上正本證明與原本無異。
如不服本件判決，得自收受送達之日起20日內，表明上訴理由，
向本院提起上訴狀（須附繕本）。
中　　華　　民　　國　　110 　年　　11　　月　　4 　　日
                              書記官　林曉汾
附錄本案論罪科刑法條：
中華民國刑法第185 條之3 第1 項第1 款
駕駛動力交通工具而有下列情形之一者，處2 年以下有期徒刑，
得併科20萬元以下罰金：
一、吐氣所含酒精濃度達每公升零點二五毫克或血液中酒精濃度
    達百分之零點零五以上。